【裁判字號】    97,交聲,161
【裁判日期】    970520
【裁判案由】    違反道路交通管理處罰條例聲明異議
【裁判全文】
臺灣士林地方法院交通事件裁定         97年度交聲字第161號
原處分機關  臺北市交通事件裁決所
異  議  人
即受處分人  乙○○
上列異議人即受處分人因違反道路交通管理處罰條例案件，對於
臺北市交通事件裁決所民國97年1 月17日所為之處分（原處分
案號：北市裁二字第裁22-A00000000號），聲明異議，本院裁定
如下：
    主  文
異議駁回。
    理  由
一、按汽車駕駛人，行經有燈光號誌管制之交岔路口闖紅燈者，
    處新台幣（下同）1,800 元以上5,400 元以下罰鍰，併計違
    規點數3 點，道路交通管理處罰條例第53條第1 項、第63條
    第1 項第3 款定有明文。又按汽車行駛至交岔路口，其行進
    、轉彎，應遵守燈光號誌或交通警察之指示，道路交通安全
    規則第102 條第1 項第1 款亦定有明文。又按行車管制號誌
    顯示為圓形紅燈者，其意義為車輛禁止通行，不得超越停止
    線或進入路口，道路交通標誌標線號誌設置規則第206 條定
    有明文，故汽機車駕駛人行進至有燈光號誌管制之交岔路口
    ，其行進、轉彎應遵守燈光號誌之指示，而燈光號誌顯示為
    圓形紅燈之情形下，不論有無往來車輛，即應停止於停止線
    前，而不得有超越停止線、進入路口之行為，否則即屬道路
    交通法規所定義之「闖紅燈」行為，而應受罰。
二、原處分意旨略以：本件異議人即受處分人乙○○於96年10月
    5 日18時27分，駕駛車牌號碼9B-0188 號自用一般小客車行
    經臺北市○○路○○街路口時，經臺北市政府大同分局交通
    分隊執勤員警逕行舉發「闖紅燈」之違規，認其違反道路交
    通管理處罰條例第53條第1 項之規定，並經原處分機關即臺
    北市交通事件裁決所依上開規定及違反道路交通管理事件統
    一裁罰標準及處理細則等規定，於97年1 月17日裁處受處分
    人罰鍰2,700 元。
三、本件異議人異議意旨略以：（一）伊當時駕車經過該係爭路
    口時，號誌尚未轉為紅燈，而從第1 張違規採證照片可看出
    ，應該是內側車道之計程車越線才造成電腦啟動拍攝，而伊
    之後車輪早已越過停止線。（二）感應線圈式測速照相並未
    經過標準檢驗，其所測得之車速不值得作為參考之依據。異
    議人向原處分機關表示不服舉發，經原處分機關裁決維持舉
    發結果後，異議人於法定期限內向本院交通法庭聲明異議云
    云。
四、經查：
（一）本件異議人即受處分人乙○○於上揭時、地，駕駛車牌號
      碼9B-0188 號自用一般小客車，為執勤員警甲○○逕行舉
      發「闖紅燈」之違規，此有臺北市政府警察局北市警交大
      字第A00000000 號違反道路交通管理事件通知單影本1 份
      及現場違規舉發照片2 幀附卷可稽，此部份事實堪以認定
      。
（二）異議人即受處分人乙○○辯稱：伊之車輛後輪已經經過停
      止線，旁邊也有台計程車壓到管線，伊認為可能是那台計
      程車的關係，才被認為有闖紅燈云云，惟查上揭違規事實
      ，業據證人即舉發本件違規之臺北市政府警察局大同分局
      警員交通分隊甲○○到庭結證稱：「（問：舉發二張相片
      上載數據各代表何意思？）第一張相片左邊的數據1827是
      時間的意思，1Y３0 ，1 是第一感應線圈的車道即內線第
      二車道，Y ３0 是指黃燈亮起的時間為3 秒，下面165 是
      指底片編號，R ０１9 是指紅燈亮起後1 秒9 後壓到感應
      線圈，2026是指員警代號，第一張相片是指前輪壓到紅燈
      停止線的感應圈時，當時紅燈已經亮起1 秒9 。（庭呈，
      並交受處分人閱後，附卷）第二張相片中R ０３0 是指紅
      燈亮起後3 秒後輪壓過感應線圈，V33 代表當時車速是33
      公里」、「（問：現場二車道感應器是否獨立操作？）是
      ，壹個車道壹個線圈。」、「（問：有無可能是第一車道
      壓到線圈而照到第二車道的車子？）第一車道是左轉專用
      車道，所以紅燈亮起時可以左轉，所以沒有線圈。第二車
      道才有線圈。」等語，並經本院核閱2 張舉發照片，異議
      人所駕駛之車輛之前輪係於紅燈亮起後1 秒9 壓到感應式
      線圈，並於紅燈亮起後3 秒後輪壓過感應線圈，足證本件
      係燈光號誌顯示紅燈後，異議人之車輛始進入路口而闖紅
      燈，且另一車道並沒有感應線圈，並無異議人所稱之誤認
      情事，異議人所稱之理由，尚非可採。
（三）異議人復又辯稱：感應圈沒有經過中央標準局檢驗其測出
      速度不能作為參考價值云云，惟本件違規係處罰闖紅燈，
      並非處罰超速，違規相片所顯示之受處分人當時之車速為
      33公里，並無超速違規之問題，且不影響本院就本件闖紅
      燈之認定，併此敘明。
五、綜上所述，異議人既於上述時、地駕駛車牌號碼9B-0188 號
    自用一般小客車，行經有燈光號誌管制之交岔路口闖紅燈，
    原處分機關援引道路交通管理處罰條例第53條第l 項規定，
    並適用違反道路交通管理事件統一裁罰基準表規定，裁處罰
    鍰2,700 元，並無不當，本件聲明異議為無理由，應予駁回
    。
六、據上論斷，應依道路交通案件處理辦法第l9條，裁定如主文
    。
中    華    民    國    97    年    5     月    20    日
                  交通法庭法  官  賴邦元
以上正本證明與原本無異。
如不服本裁定應於送達後5 日內向本院提出抗告狀。
                          書記官  游育慈
中    華    民    國    97    年    5    月    20  日


司法院資訊處製作；財團法人民間司法改革基金會備份。
